【裁判字號】    97,簡上,95
【裁判日期】    970520
【裁判案由】    違反商標法
【裁判全文】
臺灣彰化地方法院刑事判決              97年度簡上字第95號
公  訴  人  臺灣彰化地方法院檢察署檢察官
上  訴  人
即  被  告  乙  ○
上列上訴人即被告因違反商標法案件，不服本院九十七年度簡字
第六八號，中華民國九十七年三月二十四日第一審簡易判決（九
十六年度偵字第八四三號），提起上訴，本院管轄之第二審合議
庭判決如下：
    主  文
上訴駁回。
    事實及理由
一、本案經本院審理結果，認第一審判決認事用法及量刑均無不
    當，應予維持，並引用第一審判決書記載，事實、證據及理
    由（如附件）。
二、上訴人即被告上訴意旨略以：被告之所以販賣該等商品是基
    於父親張煜之指示，且該等商品據張煜表示均為合法商品，
    其係因信賴父親始為販售，再者，伊父親張煜所進口之商品
    是否果為仿冒品乙節，現仍在法院審理中，在此事實尚未確
    定之下，原審即遽然認定被告所販售之商品為仿冒品，似嫌
    速斷，爰請求撤銷原審判決，另為適當合法之判決等語。
三、經查：乙○與張煜（所涉違反商標法案件，另案審理中）係
    父子關係，乙○、張煜明知「ａｄｉｄａｓ」商標圖樣係德
    商. 亞得脫士沙洛蒙股份公司向經濟部智慧財產局註冊登記
    取得商標專用權，並適用於衣服、運動服、運動鞋等類商品
    ，迄今仍在專用期間內，任何人未經該商標專用權人之同意
    或授權，不得於同一商品或類似商品，使用相同或似於此註
    冊商標商品。張煜於民國（下同）九十五年八月間，向國外
    進口購入使用與前揭商標圖樣相同或類似，足使一般消費者
    產生混淆誤認之服飾、鞋子。乙○、張煜於九十五年十一月
    二十四日在臺中市○○路中友百貨公司特約停車場因販賣仿
    冒「ａｄｉｄａｓ」商標圖樣之衣服遭查獲後，乙○明知其
    父親張煜所進口之「ａｄｉｄａｓ」商標圖樣之服飾、鞋子
    係仿冒商品，乙○竟仍基於販賣彷冒商標商品之犯意，自九
    十六年一月九日起，在位於彰化縣福興鄉○○路四十五號旁
    之特賣會場陳列仿冒「ａｄｉｄａｓ」商標圖樣之休閒服、
    鞋子，以休閒服每件新臺幣（下同）七百元之價格及鞋子每
    雙九百九十元之價格，販賣予不特定之顧客。嗣於九十六年
    一月十日二十二時許，在上址特賣會場攤位，為警當場查獲
    ，並扣得仿冒「ａｄｉｄａｓ」商標圖樣之休閒服八十一件
    、鞋子九雙等事實，業據被告於本院審理時供承不諱，核與
    證人即告訴代理人甲○○、證人鄞維閔於警詢、偵訊中之證
    述情節相符，此外，復有唐朝智慧財產有限公司鑑定報告書
    、臺北市政府營利事業登記證、經濟部智慧財產局商標資料
    檢索服務、現場照片六張、扣押物品目錄表及扣案仿冒「ａ
    ｄｉｄａｓ」商標圖樣之休閒服八十一件、鞋子九雙等物可
    資佐證。本件犯罪事證明確，被告犯行堪以認定。原審認定
    之事實、其所憑之證據及認定之理由，業據原審引用聲請簡
    易判決處刑書記載明確，又被告於本院第二審亦坦白承認，
    被告之犯行洵堪認定，原審參酌其犯罪情節，於法定刑度內
    並依中華民國九十六年罪犯減刑條例減刑後，量處被告如原
    審判決主文所示之刑，並諭知得易科罰金之折算標準，及諭
    知緩刑二年，核無違誤或不當之處，上訴人之請求為無理由
    ，應予駁回。至被告所稱其父親張煜所犯案件尚未判決確定
    乙節，今本件被告於上述期間販賣仿冒「ａｄｉｄａｓ」商
    標圖樣商品之犯行既已明確，與另案被告張煜所違反商標法
    之基本社會事實並非同一，無庸受他案件認定事實之拘束，
    是本件被告犯行既已明確，已達一般人均不致有所懷疑而得
    確信其為真實之程度，本院自得據為論罪科刑之認定，附此
    敘明。
據上論斷，應依刑事訴訟法第四百五十五條之一第一項、第三項
、第三百六十四條、第三百七十三條、第三百六十八條，判決如
主文。
本案經檢察官黃淑媛到庭執行職務。
中    華    民    國    97    年     5    月    20    日
                  刑事第一庭    審判長法  官  葉榮郎
                                      法  官  郭麗萍
                                      法  官  楊舒嵐
以上正本證明與原本無異。
本件不得上訴。
中    華    民    國    97    年     5    月    20    日
                                      書記官  吳金良


司法院資訊處製作；財團法人民間司法改革基金會備份。
